臺灣高雄地方法院刑事裁定
111年度撤緩字第36號
聲  請  人  臺灣高雄地方檢察署檢察官
受  刑  人  陳秋夏



上列聲請人因受刑人犯過失傷害案件，聲請撤銷緩刑之宣告（11
1年度執聲字第387號），本院裁定如下： 
    主  文
聲請駁回。
    理  由
一、聲請意旨略以：受刑人陳秋夏前因交通過失傷害案件，經本
    院以110年度交簡字第1781號判決判處拘役30日，緩刑2年，
    緩刑期間付保護管束，並應向檢察官指定之公益團體、地方
    自治團體或社區，提供40小時之義務勞務，而於民國110年9
    月17日確定在案。惟受刑人於緩刑期間，經臺灣高雄地方檢
    察署（下稱高雄地檢署）傳喚，囑警協尋，均未到署向檢察
    官報到執行保護管束，違反刑法第74條第2項第5款（聲請意
    旨誤載為第8款，應予更正）所定負擔情節重大，足認原宣
    告之緩刑難收其預期效果，而有執行刑罰之必要，爰依刑事
    訴訟法第476條規定聲請撤銷受刑人緩刑之宣告等語。
二、按緩刑宣告，得斟酌情形，命犯罪行為人向指定之政府機關
    、政府機構、行政法人、社區或其他符合公益目的之機構或
    團體，提供40小時以上240小時以下之義務勞務；又受緩刑
    之宣告，而違反第74條第2項第1款至第8款所定負擔情節重
    大者，足認原宣告之緩刑難收其預期效果，而有執行刑罰之
    必要者，得撤銷其緩刑宣告，刑法第74條第2項第5款、第75
    條之1第1項第4款分別定有明文。又刑法第75條之1第1項第4
    款所稱情節重大，係指犯罪行為人顯有履行負擔之可能，而
    故意不履行、無正當事由拒絕履行或顯有逃匿之虞等情事而
    言。是以法院於審查檢察官聲請撤銷緩刑之案件時，即不應
    僅以犯罪行為人違反刑法第74條第2項第1款至第8款所定負
    擔，即必然撤銷緩刑，而應同時審認其違反緩刑所定負擔，
    是否有上述「故意不履行」、「無正當事由拒絕履行」或「
    顯有逃匿之虞」等，而足認情節重大，並足認有原宣告之緩
    刑難收其預期效果，而有執行刑罰之必要之情事。另按對被
    告之送達應向其陳明或所知之住、居所或事務所送達文書，
    並得將應送達之文書掛號郵寄，如被告之住、居所、事務所
    及所在地不明，或掛號郵寄而不能達到者，應為公示送達，
    觀諸刑事訴訟法第59條第1款、第2款規定自明。
三、本件受刑人因犯過失傷害案件，經本院以110年度交簡字第1
    781號判決判處拘役30日，緩刑2年，緩刑期間付保護管束，
    並向檢察官指定之政府機關、政府機構、行政法人、社區或
    其他符合公益目的之機構或團體，提供40小時之義務勞務，
    而於110年9月17日確定乙節，有該刑事簡易判決書及臺灣高
    等法院被告前案紀錄表在卷可稽，此部分事實已堪認定。惟
    ：
(一)經高雄地檢署囑託臺灣橋頭地方檢察署（下稱橋頭地檢署）
    代為執行，並依受刑人戶籍地「高雄市○○區○○路00○0號」，
    通知其於110年12月21日上午10時30分到場執行保護管束，
    惟該通知因受刑人戶籍地之房屋已拆除而遭退回，且橋頭地
    檢署執行科書記官分別於111年1月17日16時22分、111年1月
    19日11時49分撥打受刑人電話，亦未經接聽或關機而無法聯
    繫，有卷附橋頭地檢署執行案件進行單、送達證書及退件信
    封影本、電話紀錄單各1紙足憑；嗣橋頭地檢署分別對受刑
    人位於「高雄市○○區○○路00○0號」之戶籍址、「高雄市○鎮
    區○○街00號」之居所地，再次通知受刑人於111年2月23日到
    場執行保護管束，並同時指示高雄市政府警察局前鎮分局派
    員警至「高雄市○鎮區○○街00號」、旗山分局派員警至「高
    雄市○○區○○路00○0號」等址訪查，然上開前鎮區瑞政街房屋
    為受刑人之租屋處，據房東表示受刑人已搬離許久，至杉林
    區桐竹路地址之房屋則已被拆除，目前為空地，而鄰人均稱
    不認識受刑人等情，有高雄市政府警察局前鎮分局111年2月
    9日高市警前分偵字第11170271500號函暨所附高雄市政府警
    察局前鎮分局（偵查隊）交辦單【第1次】、【第2次】、送
    達證書、現場照片、高雄市政府警察局旗山分局111年2月14
    日高市警旗分偵字第11170247200號函暨所附高雄市政府警
    察局旗山分局杉林所查訪表、現場照片各1份等件在卷可稽
    ，足認上開二址確實均非受刑人之實際住居所。
(二)是高雄地檢署雖囑託橋頭地檢署以掛號方式將執行通知寄送
    至「高雄市○○區○○路00○0號」、「高雄市○鎮區○○街00號」
    二址， 該等通知自無從發生合法送達之效力。況斯時受刑
    人並無因案於監所執行或受羈押之情，亦有被告前案紀錄表
    可稽，足認受刑人之住居所已遷移不明，且所在地亦不明。
    從而，受刑人既有前述行蹤不明之情事，則送達上揭執行通
    知書時，依法自應循前揭刑事訴訟法第59條規定，對受刑人
    為公示送達，始生合法送達之效力。然綜觀全卷，聲請人於
    無法查得受刑人行蹤之情形下，並未依上開規定對受刑人為
    公示送達，僅曾向「高雄市○鎮區○○街00號」為寄存送達，
    有卷附橋頭地檢署送達證書可參，亦難認已合法通知受刑人
    履行，受刑人既未受合法通知，致未及依檢察官所定期限報
    到並履行義務勞務，衡情即難遽謂其係故意不履行緩刑宣告
    所定之負擔且情節重大，逕認原宣告之緩刑難收其預期效果
    ，而有執行刑罰之必要。是以，本件聲請，於法尚有未合，
    應予駁回。
四、依刑事訴訟法第220條，裁定如主文。 
中　　華　　民　　國　　111 　年　　4 　　月　18  　　日
                  刑事第六庭    法　官  鄭美玲
以上正本證明與原本無異。
如不服本裁定，應於收受送達後5 日內向本院提出抗告狀。 
因疫情而遲誤不變期間，得向法院聲請回復原狀。
中　　華　　民　　國　　111 　年　　4 　　月　　18　　日
                                 書記官  郭素蓉